【裁判字號】    94,上訴,1752
【裁判日期】    950118
【裁判案由】    違反毒品危害防制條例
【裁判全文】
臺灣高等法院高雄分院刑事判決        94年度上訴字第1752號
上  訴  人
即  被  告  甲○○
上列上訴人因違反毒品危害防制條例案件，不服臺灣屏東地方法
院94年度訴字第856 號中華民國94年10月24日第一審判決（起訴
案號：臺灣屏東地方法院檢察署94年度毒偵字第2082號），提起
上訴，本院判決如下：
    主  文
上訴駁回。
甲○○緩刑貳年。
    事  實
一、甲○○曾於民國90年間因施用毒品案件，經原審法院裁定送
    勒戒處所觀察、勒戒，經評定認有繼續施用毒品之傾向，再
    經原審法院裁定令入戒治處所施以強制戒治，嗣經裁定停止
    戒治，於91年1 月29日釋放出所，於91年7 月1 日停止戒治
    付保護管束期滿，由臺灣屏東地方法院檢察署檢察官於91年
    7 月7 日以91年度戒毒偵字第159 號不起訴處分確定。詎仍
    不知戒絕毒癮，復於前開強制戒治停止戒治釋放後5 年內，
    基於施用第一級毒品之概括犯意，自94年3 月底某日起至94
    年6 月22日10時許止，以約每3 、4 天1 次之頻率及以針筒
    注射之方式，在屏東縣竹田鄉○○村○○路46之2 號住處，
    連續施用第一級毒品海洛因多次。嗣於94年6 月23日下午3
    時15分許，因騎乘機車未戴安全帽為警攔查，發現其手臂有
    多處注射針孔，經徵得其同意後，帶往警局內採尿送驗，始
    查悉上情。
二、案經屏東縣警察局屏東分局報請臺灣屏東地方法院檢察署檢
    察官偵查起訴。
    理  由
一、本件上訴人即被告甲○○（下稱被告）所犯係死刑、無期徒
    刑、最輕本刑為3 年以上有期徒刑以外之罪，被告於本院準
    備程序及審理時就被訴事實為有罪之陳述，經審判長告知簡
    式審判程序之旨，並聽取公訴人、被告之意見後，當庭諭知
    進行簡式審判程序，先予敘明。
二、上揭事實，業據被告坦承不諱，且其於94年6 月23日為警查
    獲時採集之尿液，經送請臺灣檢驗科技股份有限公司濫用藥
    物實驗室檢驗結果呈嗎啡陽性反應，有屏東縣警察局屏東分
    局毒品案件嫌疑人尿液採證編號姓名對照表、採尿同意書及
    臺灣檢驗科技股份有限公司濫用藥物尿液檢驗報告各1 紙在
    卷可稽，足證被告自白與事實相符。被告確有於前揭時地連
    續施用第一級毒品海洛因之犯行，洵堪認定。
三、按犯毒品危害防制條例第10條第1 項、第2 項施用第一級毒
    品及施用第二級毒品之罪者，檢察官應聲請法院裁定令被告
    入勒戒處所觀察、勒戒；經觀察、勒戒後，認無繼續施用毒
    品傾向者，檢察官應為不起訴處分，如有繼續施用毒品傾向
    者，檢察官應聲請法院裁定令入戒治處所強制戒治；觀察、
    勒戒或強制戒治執行完畢釋放後，5 年內再犯第10條之罪，
    檢察官應依法追訴，此觀諸毒品危害防制條例第20條第1 項
    、第2 項、第23條第2 項前段規定自明。查被告曾於90年間
    因施用毒品案件，經原審法院裁定送勒戒處所觀察、勒戒，
    經評定認有繼續施用毒品之傾向，再經原審法院裁定令入戒
    治處所施以強制戒治，嗣經裁定停止戒治，於91年1 月29日
    釋放出所，於91年7 月1 日停止戒治付保護管束期滿，由臺
    灣屏東地方法院檢察署檢察官於91年7 月7 日以91年度戒毒
    偵字第159 號不起訴處分確定一情，有卷附臺灣高等法院被
    告前案紀錄表、臺灣高雄地方法院檢察署刑案資料查註紀錄
    表、全國施用毒品案件紀錄表各1 份在卷可佐，足徵被告確
    於前開觀察、勒戒及強制戒治執行完畢釋放後，5 年內再犯
    本件毒品危害防制條例第10條第1 項之施用第一級毒品罪，
    揆諸前揭法條意旨，自應依法論科。
四、次按海洛因係毒品危害防制條例第2 條第2 項所定之第一級
    毒品，不得持有及施用。是核被告所為，係犯毒品危害防制
    條例第10條第1 項之施用第一級毒品罪。被告持有第一級毒
    品進而施用，其持有之低度行為應為施用之高度行為所吸收
    ，不另論罪。被告先後多次施用海洛因之犯行，時間緊接，
    方法相同，觸犯構成要件相同之罪名，顯係基於概括之犯意
    反覆為之，應依連續犯之規定論以一罪。
五、原判決認被告罪證明確，因而適用毒品危害防制條例第10條
    第1 項，刑法第11條前段、第56條等規定，並審酌被告施用
    毒品之動機、頻率、前科素行，智識程度，前經強制戒治後
    ，又再度施用毒品，顯見其毒癮非輕、戒毒意志不堅，於警
    詢及本院審理中均坦承犯行，態度尚稱良好等一切情狀, 量
    處有期徒刑10月。經核原判決認事用法，尚無不合，量刑亦
    屬允當。被告上訴意旨認原判決量刑過重，顯無理由，應予
    駁回。
六、查被告未曾受有期徒刑以上刑之宣告，有臺灣高等法院被告
    全國前案紀錄表附卷可稽，且被告罹患有精神病，目前有明
    顯妄想及幻聽症狀，宜接受住院進一步檢查及治療，有診斷
    證明書在卷足憑，本院因認被告經此論罪科刑之教訓，當知
    警惕，應無再犯之虞，且為顧及被告若延緩治療，其精神病
    症狀有加重之疑慮，故認其所宣告之刑，以暫不執行為適當
    ，爰併予宣告緩刑2 年。
據上論斷，應依刑事訴訟法第368 條，刑法第74條第1 款，判決
如主文。
本案經檢察官姜麗儒到庭執行職務。
中    華    民    國    95    年    1     月    18    日
                  刑事第七庭    審判長法  官   莊飛宗
                                      法  官   曾逸誠
                                      法  官   黃三友
以上正本證明與原本無異。
如不服本判決應於收受本判決後10日內向本院提出上訴書狀，其
未敘述上訴理由者，並得於提起上訴後10日內向本院補提理由書
狀（均須按他造當事人之人數附繕本）「切勿逕送上級法院」。
中    華    民    國    95    年    1     月    19    日
                                      書記官   黃玉珠
附錄本件判決論罪科刑法條：
毒品危害防制條例第10條第1項
施用第一級毒品者，處6 月以上5 年以下有期徒刑。


司法院資訊處製作；財團法人民間司法改革基金會備份。
